【裁判字號】    89,交抗,45
【裁判日期】    890308
【裁判案由】    違反道路交通管理處罰條例
【裁判全文】
臺灣高等法院交通事件裁定                          八十九年度交抗字第四五號
    抗告人即
    受處分人    甲○○
右抗告人因違反道路交通管理處罰條例案件，不服台北板橋地方法院中華民國八十九
年一月六日所為之裁定（八十九年交聲字第二十一號），提起抗告，本院裁定如左：
    主  文
抗告駁回。
    理  由
一、抗告意旨略以：抗告人前因「不遵守道路交通標示、標線、號誌之指示」，違規
    遭員警舉發，然道路交通管理處罰條例第六十條第二項第三款之條文適用於汽車
    駕駛人，機車駕駛並不在受罰之列，且依照採證照片觀之，抗告人騎乘機車臨時
    停車處，係緊靠道路最右邊，非停止在停止線前懸部分，並不妨礙交通，況抗告
    人係遵守交通員警吹哨警告永和路方向車輛暫停通過，始依指示臨停緊靠右側邊
    ，並無違規可言云云。
二、按汽車駕駛人，不遵守道路交通標示、標線、號誌之指示，而本章各條無處罰之
    規定者，處新台幣（下同）九百元以上一千八百元以下罰鍰，道路交通管理處罰
    條例第六十條第二項第三款定有明文。再汽車依其性質，分為客車、貨車、客貨
    兩用車、代用客車、特種車及機器腳踏車，為道路交通安全規則第三條所明定。
    又停止線係屬於道路交通標誌、標線、號誌設置規則第一百六十四條第二款所示
    之「橫向」禁止標線，且停止線係用以指示行駛車輛停止之界限，車輛停止時，
    其前懸部分不得伸越該線，同規則第一百七十條第一項亦著有規定。
三、經查：抗告人於八十八年四月十九日十八時三十六分許，騎乘車牌號碼ＡＩＶ─
    七０六號重型機車，於行經台北縣永和市○○路、竹林路口時，遇紅燈而停止，
    當時抗告人所騎乘機車之前輪、車身及後輪均已超越停止線，經自動照相設備拍
    攝後予以逕行舉發等情，有採證照片一張附卷為憑，足認抗告人車輛停止時，其
    「前懸部分」已伸越該線，顯未遵守道路交通「標線」之指示，已違反上開道路
    交通管理處罰條例第六十條第二項第三款之規定自明，所辯：伊係遵守交通警察
    指揮，緊靠右側臨停，且未妨礙交通，並無違規云云，無非空言巧飾，不足採信
    。再道路交通管理處罰條例第六十條第二項第三款規定所稱汽車駕駛，包括機器
    腳踏車，為道路交通安全規則第三條所明定，已如前述，抗告人辯稱機器腳踏車
    並不適用前開條例之規定云云，尚有誤會，亦無足取。本件抗告人違規之事實明
    確，原處分機關據以援引首揭規定，裁處一千八百元之罰鍰，洵屬有據。原審法
    院基於前開理由，因依道路交通管理處罰條例第十九條之規定，駁回抗告人之異
    議，即無違誤。抗告人抗告意旨，仍執陳詞，指摘原裁定不當，為無理由，應予
    駁回。
四、據上論斷，應依道路交通案件處理辦法第二十六條、刑事訴訟法第四百十二條，
    裁定如主文。
中    華    民    國    八十九    年       三       月         八       日
                            臺灣高等法院交通法庭
                                審判長法  官  陳  春  秋
                                      法  官  黃  賽  月
                                      法  官  高  明  哲
右正本證明與原本無異。
不得抗告。
                                      書記官  李  垂  福
中    華    民    國    八十九    年        三      月        十四      日


司法院資訊處製作；財團法人民間司法改革基金會備份。
